# 请教陈版主，关于副产品计价问题

提问人：guanglv 时间：2022-01-18 20:55:35
陈版主， 21 年因赤泥价格随铁价升高，以前年度计提的赤泥跌价准备，需要全额转回，但是该企业赤泥仅能对园区内一家企业进行销售，无法其他企业销售，又因该企业产量较小仅能消耗公司小部分赤泥，基于上述情况，能否根据赤泥公允价格转回跌价？氧化铝生产企业在生产氧化铝时会附带副产品赤泥，赤泥中微量铁元素可以用于练铁厂提高铁产品品质，因赤泥的定价基于铁价，本年铁价大幅升高导致赤泥价格大幅升高

回答人：chenyiwei
虽然副产品价格在本期内大幅上升，但要考虑：（ 1 ）预计可以较高价格出售的副产品数量，是否仅占当前库存的一小部分；（ 2 ）考虑到铁价的未来变动趋势，目前较高的副产品价格能否持续。